apertium-ava.ava.lexc
LEXICON N-GIASRU
! гӏаср/у (-алъ, -алъул, -аби)

%<n%>%<nt%>%<sg%>%<nom%>:у CLIT-SUBST-II ; 
%<n%>%<nt%>%<sg%>%<erg%>:%>%{a%}лъ CLIT-SUBST-I ; 
%<n%>%<nt%>%<sg%>%<gen%>:%>%{a%}лъул CLIT-SUBST-I ; 
%<n%>%<nt%>%<sg%>%<gen%>:у%>%{a%}лъул CLIT-SUBST-I ;  ! Dir/LR ! Use/Sub
%<n%>%<nt%>%<sg%>%<dat%>:%>%{a%}лъе CLIT-SUBST-I ; 
%<n%>%<nt%>%<sg%>:%>%{a%}л%{ъ%} LOC-CASES ; 
%<n%>%<nt%>%<pl%>%<nom%>:%>%{a²%}би CLIT-SUBST-I ; 
%<n%>%<nt%>%<pl%>%<erg%>:%>%{a²%}баз CLIT-SUBST-I ; 
%<n%>%<nt%>%<pl%>%<gen%>:%>%{a²%}базул CLIT-SUBST-I ; 
%<n%>%<nt%>%<pl%>%<dat%>:%>%{a²%}базе CLIT-SUBST-I ; 
%<n%>%<nt%>%<pl%>:%>%{a²%}баз LOC-CASES ; 

LEXICON N-SCENA 
! сцена (-ялъ, -ялъул, -би)

%<n%>%<nt%>%<sg%>%<nom%>: CLIT-SUBST-II ; 
%<n%>%<nt%>%<sg%>%<erg%>:%>%{a%}лъ CLIT-SUBST-I ; 
%<n%>%<nt%>%<sg%>%<gen%>:%>%{a%}лъул CLIT-SUBST-I ; 
%<n%>%<nt%>%<sg%>%<dat%>:%>%{a%}лъе CLIT-SUBST-I ; 
%<n%>%<nt%>%<sg%>:%>%{a%}л%{ъ%} LOC-CASES ; 
%<n%>%<nt%>%<pl%>%<nom%>:%>%{a²%}би CLIT-SUBST-I ; 
%<n%>%<nt%>%<pl%>%<erg%>:%>%{a²%}баз CLIT-SUBST-I ; 
%<n%>%<nt%>%<pl%>%<gen%>:%>%{a²%}базул CLIT-SUBST-I ; 
%<n%>%<nt%>%<pl%>%<dat%>:%>%{a²%}базе CLIT-SUBST-I ; 
%<n%>%<nt%>%<pl%>:%>%{a²%}баз LOC-CASES ; 

LEXICON N-MARHA
! маргьа (-ялъ, -ялъул//-дул, -би)
%<n%>%<nt%>%<sg%>%<nom%>: CLIT-SUBST-II ; 
%<n%>%<nt%>%<sg%>%<erg%>:%>%{a%}лъ CLIT-SUBST-I ; 
%<n%>%<nt%>%<sg%>%<gen%>:%>%{a%}лъул CLIT-SUBST-I ; 
%<n%>%<nt%>%<sg%>%<gen%>:%>%дул CLIT-SUBST-I ;  ! Dir/LR
%<n%>%<nt%>%<sg%>%<dat%>:%>%{a%}лъе CLIT-SUBST-I ; 
%<n%>%<nt%>%<sg%>:%>%{a%}л%{ъ%} LOC-CASES ; 
%<n%>%<nt%>%<pl%>%<nom%>:%>%{a²%}би CLIT-SUBST-I ; 
%<n%>%<nt%>%<pl%>%<erg%>:%>%{a²%}баз CLIT-SUBST-I ; 
%<n%>%<nt%>%<pl%>%<gen%>:%>%{a²%}базул CLIT-SUBST-I ; 
%<n%>%<nt%>%<pl%>%<dat%>:%>%{a²%}базе CLIT-SUBST-I ; 
%<n%>%<nt%>%<pl%>:%>%{a²%}баз LOC-CASES ; 

LEXICON N-STUDENTKA

N-JAS-SG ; 

%<n%>%<f%>%<pl%>%<nom%>:%>%{a²%}би CLIT-SUBST-II ; 
%<n%>%<f%>%<pl%>%<erg%>:%>%{a²%}баз CLIT-SUBST-I ; 
%<n%>%<f%>%<pl%>%<gen%>:%>%{a²%}базул CLIT-SUBST-I ; 
%<n%>%<f%>%<pl%>%<dat%>:%>%{a²%}базе CLIT-SUBST-I ; 
%<n%>%<f%>%<pl%>:%>%{a²%}баз LOC-CASES ; 

LEXICON N-ARTIST

N-VAS-SG ; 
ка:ка N-JAS-SG ; 

%<n%>%<m%>%<pl%>%<nom%>:%>%{a%}л CLIT-SUBST-II ; 
%<n%>%<m%>%<pl%>%<erg%>:%>%{a%}з CLIT-SUBST-I ; 
%<n%>%<m%>%<pl%>%<gen%>:%>%{a%}зул CLIT-SUBST-I ; 
%<n%>%<m%>%<pl%>%<dat%>:%>%{a%}зе CLIT-SUBST-I ; 
%<n%>%<m%>%<pl%>:%>%{a%}з LOC-CASES ; 

! Missing f.pl

LEXICON N-AVTOR
! автор (-ас//-алъ, -асул//-алъул, -ал)

N-VAS-SG ; 
N-JAS-SG ; 

%<n%>%<mf%>%<pl%>%<nom%>:%>%{a%}л CLIT-SUBST-II ; 
%<n%>%<mf%>%<pl%>%<erg%>:%>%{a%}з CLIT-SUBST-I ; 
%<n%>%<mf%>%<pl%>%<gen%>:%>%{a%}зул CLIT-SUBST-I ; 
%<n%>%<mf%>%<pl%>%<dat%>:%>%{a%}зе CLIT-SUBST-I ; 
%<n%>%<mf%>%<pl%>:%>%{a%}з LOC-CASES ; 

LEXICON N-MUGHALIM

N-VAS-SG ; 
N-JAS-SG ; 

%<n%>%<m%>%<pl%>%<nom%>:%>заби CLIT-SUBST-II ; 
%<n%>%<m%>%<pl%>%<erg%>:%>забаз CLIT-SUBST-I ; 
%<n%>%<m%>%<pl%>%<gen%>:%>забазул CLIT-SUBST-I ; 
%<n%>%<m%>%<pl%>%<dat%>:%>забазе CLIT-SUBST-I ; 
%<n%>%<m%>%<pl%>:%>забаз LOC-CASES ; 

LEXICON N-IMAM
! имам (-ас, -асул, -заби)
N-VAS-SG ; 

%<n%>%<m%>%<pl%>%<nom%>:%>заби CLIT-SUBST-II ; 
%<n%>%<m%>%<pl%>%<erg%>:%>забаз CLIT-SUBST-I ; 
%<n%>%<m%>%<pl%>%<gen%>:%>забазул CLIT-SUBST-I ; 
%<n%>%<m%>%<pl%>%<dat%>:%>забазе CLIT-SUBST-I ; 
%<n%>%<m%>%<pl%>:%>забаз LOC-CASES ; 

LEXICON N-SHAGIIR

N-VAS-SG ; 
N-JAS-SG ; 

%<n%>%<mf%>%<pl%>%<nom%>:%>заби CLIT-SUBST-II ; 
%<n%>%<mf%>%<pl%>%<erg%>:%>з CLIT-SUBST-I ; 
%<n%>%<mf%>%<pl%>%<gen%>:%>зул CLIT-SUBST-I ; 
%<n%>%<mf%>%<pl%>%<dat%>:%>зе CLIT-SUBST-I ; 
%<n%>%<mf%>%<pl%>:%>з LOC-CASES ; 

LEXICON N-GIOLOHANCHI
! гӏолохъанчи (-яс, -ясул, гӏолохъаби)

%<n%>%<m%>%<sg%>%<nom%>:нчи CLIT-SUBST-II ; 
%<n%>%<m%>%<sg%>%<erg%>:нчи%>яс CLIT-SUBST-I ; 
%<n%>%<m%>%<sg%>%<gen%>:нчи%>ясул CLIT-SUBST-I ; 
%<n%>%<m%>%<sg%>%<dat%>:нчи%>ясе CLIT-SUBST-I ; 
%<n%>%<m%>%<sg%>:нчи%>яс LOC-CASES ; 
%<n%>%<m%>%<pl%>%<nom%>:%>би CLIT-SUBST-I ; 
%<n%>%<m%>%<pl%>%<erg%>:%>баз CLIT-SUBST-I ; 
%<n%>%<m%>%<pl%>%<gen%>:%>базул CLIT-SUBST-I ; 
%<n%>%<m%>%<pl%>%<dat%>:%>базе CLIT-SUBST-I ; 
%<n%>%<m%>%<pl%>:%>баз LOC-CASES ; 

LEXICON N-CHI
! чи (-яс, -ясул, чагӏи)

%<n%>%<m%>%<sg%>%<nom%>:и CLIT-SUBST-II ; 
%<n%>%<m%>%<sg%>%<erg%>:и%>%{a%}с CLIT-SUBST-I ; 
%<n%>%<m%>%<sg%>%<gen%>:и%>%{a%}сул CLIT-SUBST-I ; 
%<n%>%<m%>%<sg%>%<dat%>:и%>%{a%}се CLIT-SUBST-I ; 
%<n%>%<m%>%<sg%>:и%>%{a%}с LOC-CASES ; 
%<n%>%<m%>%<pl%>%<nom%>:%>агӏи CLIT-SUBST-I ; 
%<n%>%<m%>%<pl%>%<erg%>:%>агӏаз CLIT-SUBST-I ; 
%<n%>%<m%>%<pl%>%<gen%>:%>агӏазул CLIT-SUBST-I ; 
%<n%>%<m%>%<pl%>%<dat%>:%>агӏазе CLIT-SUBST-I ; 
%<n%>%<m%>%<pl%>:%>агӏаз LOC-CASES ; 

LEXICON N-LIMER

лъимер%<n%>%<m%>%<sg%>%<nom%>:лъимер CLIT-SUBST-II ; 
лъимер%<n%>%<m%>%<sg%>%<erg%>:лъимералъ CLIT-SUBST-I ; 
лъимер%<n%>%<m%>%<sg%>%<erg%>:лъимераца CLIT-SUBST-I ; ! Dir/LR
лъимер%<n%>%<m%>%<sg%>%<gen%>:лъимералъул CLIT-SUBST-I ; 
лъимер%<n%>%<m%>%<sg%>%<gen%>:лъимадул CLIT-SUBST-I ; ! Dir/LR
лъимер%<n%>%<m%>%<sg%>%<dat%>:лъимералъе CLIT-SUBST-I ; 
лъимер%<n%>%<m%>%<sg%>%<dat%>:лъимадуле CLIT-SUBST-I ; ! Dir/LR
лъимер%<n%>%<m%>%<sg%>:лъимерал LOC-CASES ;
лъимер%<n%>%<m%>%<pl%>%<nom%>:лъимал CLIT-SUBST-II ; 
лъимер%<n%>%<m%>%<pl%>%<erg%>:лъимал%>аз CLIT-SUBST-I ; 
лъимер%<n%>%<m%>%<pl%>%<gen%>:лъимал%>азул CLIT-SUBST-I ; 
лъимер%<n%>%<m%>%<pl%>%<dat%>:лъимал%>азе CLIT-SUBST-I ; 
лъимер%<n%>%<m%>%<pl%>:лъимал%>аз LOC-CASES ; 

LEXICON N-EMEN

эмен%<n%>%<m%>%<sg%>%<nom%>:эмен CLIT-SUBST-II ; 
эмен%<n%>%<m%>%<sg%>%<erg%>:инсуца CLIT-SUBST-I ; 
эмен%<n%>%<m%>%<sg%>%<gen%>:инсул CLIT-SUBST-I ; 
эмен%<n%>%<m%>%<sg%>%<dat%>:инсуе CLIT-SUBST-I ; 
эмен%<n%>%<m%>%<sg%>:инсу LOC-CASES ; 
эмен%<n%>%<m%>%<pl%>%<nom%>:умуму%>л CLIT-SUBST-II ; 
эмен%<n%>%<m%>%<pl%>%<erg%>:умуму%>з CLIT-SUBST-I ; 
эмен%<n%>%<m%>%<pl%>%<gen%>:умуму%>зул CLIT-SUBST-I ; 
эмен%<n%>%<m%>%<pl%>%<dat%>:умуму%>зе CLIT-SUBST-I ; 
эмен%<n%>%<m%>%<pl%>:умуму%>з LOC-CASES ; 

LEXICON N-EBEL

эбел%<n%>%<f%>%<sg%>%<nom%>:эбел CLIT-SUBST-II ; 
эбел%<n%>%<f%>%<sg%>%<erg%>:эбел%>%{a%}лъ CLIT-SUBST-I ; 
эбел%<n%>%<f%>%<sg%>%<gen%>:эбел%>%{a%}лъул CLIT-SUBST-I ; 
эбел%<n%>%<f%>%<sg%>%<dat%>:эбел%>%{a%}лъе CLIT-SUBST-I ; 
эбел%<n%>%<f%>%<sg%>:эбел%>%{a%}л%{ъ%} LOC-CASES ; 
эбел%<n%>%<f%>%<pl%>%<nom%>:улбул CLIT-SUBST-II ; 
эбел%<n%>%<f%>%<pl%>%<erg%>:улбуз CLIT-SUBST-I ; 
эбел%<n%>%<f%>%<pl%>%<gen%>:улбузул CLIT-SUBST-I ; 
эбел%<n%>%<f%>%<pl%>%<dat%>:улбузе CLIT-SUBST-I ; 
эбел%<n%>%<f%>%<pl%>:улбуз LOC-CASES ; 

!%<n%>%<f%>%<pl%>%<erg%>:руччаби CLIT-SUBST-I ; 
!%<n%>%<f%>%<pl%>%<gen%>:руччаби CLIT-SUBST-I ; 
!%<n%>%<f%>%<pl%>%<dat%>:руччаби CLIT-SUBST-I ; 

LEXICON N-DARS 
! дарс (-алъ//-ица, -алъул//ил, -ал)

%<n%>%<nt%>%<sg%>%<nom%>: CLIT-SUBST-II ; 
%<n%>%<nt%>%<sg%>%<erg%>:%>алъ CLIT-SUBST-I ; 
%<n%>%<nt%>%<sg%>%<erg%>:%>ица CLIT-SUBST-I ; ! Dir/LR
%<n%>%<nt%>%<sg%>%<gen%>:%>алъул CLIT-SUBST-I ; 
%<n%>%<nt%>%<sg%>%<gen%>:%>ил CLIT-SUBST-I ; ! Dir/LR
%<n%>%<nt%>%<sg%>%<dat%>:%>алъе CLIT-SUBST-I ; 
%<n%>%<nt%>%<sg%>:%>и LOC-CASES ; 
%<n%>%<nt%>%<pl%>%<nom%>:%>ал CLIT-SUBST-II ; 
%<n%>%<nt%>%<pl%>%<erg%>:%>аз CLIT-SUBST-II ; 
%<n%>%<nt%>%<pl%>%<gen%>:%>азул CLIT-SUBST-II ; 
%<n%>%<nt%>%<pl%>%<dat%>:%>азе CLIT-SUBST-II ; 
%<n%>%<nt%>%<pl%>:%>аз LOC-CASES ; 

LEXICON N-MOCI
! моцӏ (-роца, -рол)
%<n%>%<nt%>%<sg%>%<nom%>: CLIT-SUBST-II ; 
%<n%>%<nt%>%<sg%>%<erg%>:%>роца CLIT-SUBST-I ; 
%<n%>%<nt%>%<sg%>%<gen%>:%>рол CLIT-SUBST-I ; 
%<n%>%<nt%>%<sg%>%<dat%>:%>рое CLIT-SUBST-I ; 
%<n%>%<nt%>%<sg%>:%>ро LOC-CASES ; 

LEXICON N-AX
! ах (-ица, -ил, -ал)
%<n%>%<nt%>%<sg%>%<nom%>: CLIT-SUBST-II ; 
%<n%>%<nt%>%<sg%>%<erg%>:%>ица CLIT-SUBST-I ; 
%<n%>%<nt%>%<sg%>%<gen%>:%>ил CLIT-SUBST-I ; 
%<n%>%<nt%>%<sg%>%<gen%>:%>алъул CLIT-SUBST-I ; ! Dir/LR ! Use/Sub
%<n%>%<nt%>%<sg%>%<dat%>:%>ие CLIT-SUBST-I ; 
%<n%>%<nt%>%<sg%>:%>ал LOC-CASES ; ! Dir/LR
%<n%>%<nt%>%<sg%>:%>и LOC-CASES ; 
%<n%>%<nt%>%<pl%>%<nom%>:%>ал CLIT-SUBST-II ; 
%<n%>%<nt%>%<pl%>%<erg%>:%>аз CLIT-SUBST-I ; 
%<n%>%<nt%>%<pl%>%<erg%>:%>азул CLIT-SUBST-I ; 
%<n%>%<nt%>%<pl%>%<erg%>:%>азе CLIT-SUBST-I ; 
%<n%>%<nt%>%<pl%>:%>аз LOC-CASES ; 

LEXICON Nouns 
хӏаракатчи:хӏаракатч N-CHI ; ! "активный человек, активист; общественник; деятель"
гӏолохъанчи:гӏолохъа N-GIOLOHANCHI ; ! "юноша, молодой человек; парень"
зона:зона N-MARHA ; ! "зона"
N-EMEN ; ! "отец"
эбел%-:эбел%- N-EMEN ; ! "родители"
N-EBEL ; ! "мать"
кӏодо:кӏодо N-EBEL ; ! "бабушка"
N-LIMER ; ! "ребёнок"
ах:ах N-AX ; ! "сад"
как:как N-AX ; ! "намаз, молитва"
моцӏ:моцӏ N-MOCI ; ! "луна, месяц"
моцӏ²:моцӏ N-AX ; ! "месяц"
хъат:хъат N-AX ; ! "ладонь; пятерня; горсть; лапа, рука"
хъап:хъап N-AX ; ! "мешок"
хьит:хьит N-AX ; ! "обувь"
бацӏ:бацӏ N-AX ; ! "волк"
дарс:дарс N-DARS ; ! "урок"
цӏиркъ:цӏиркъ N-DARS ; ! "рысь"
режиссёр:режиссёр N-AVTOR ; ! ""
устар:устар N-MUGHALIM ; ! ""
ремонтёр:ремонтёр N-MUGHALIM ; ! ""
декан:декан N-AVTOR ; ! ""
автор:автор N-AVTOR ; ! "автор"
мугӏалим:мугӏалим N-MUGHALIM ; ! "учитель, преподаватель"
гьудул:гьудул N-MUGHALIM ; ! "друг, подруга; приятель, приятельница"
бухгалтер:бухгалтер N-MUGHALIM ; ! "бухгалтер"
министр:министр N-MUGHALIM ; ! "министр"
астроном:астроном N-AVTOR ; ! ""
директор:директор N-MUGHALIM ; ! ""
инспектор:инспектор N-MUGHALIM ; ! ""
командир:командир N-MUGHALIM ; ! ""
мажбикь:мажбикь N-MUGHALIM ; ! "четвероюродный брат или сестра"
мискин:мискин N-MUGHALIM ; ! "бедняга, бедняжка, горемыка; несчастливец и несчастливица"
офицер:офицер N-MUGHALIM ; ! ""
цинагӏал:цинагӏал N-MUGHALIM ; ! "троюродный брат; троюродная сестра"
доктор:доктор N-AVTOR ; ! ""
конструктор:конструктор N-AVTOR ; ! ""
президент:президент N-AVTOR ; ! ""
технолог:технолог N-AVTOR ; ! ""
гӏасру:гӏаср N-GIASRU ; ! "век, столетие"
кафедра:кафедра N-SCENA ; ! "кафедра"
маргьа:маргьа N-MARHA ; ! "сказка"
турба:турба N-MARHA ; ! "труба"
шигӏру:шигӏру N-SCENA ; ! "стихотворение"
шагӏир:шагӏир N-SHAGIIR ; ! "поэт"
гъази:гъази N-IMAM ; ! ""
бегавул:бегавул N-IMAM ; ! "старшина аула"
назир:назир N-IMAM ; ! "управляющий"
шейх:шейх N-IMAM ; ! "шейх" ! Dir/LR ! Use/Sub
тохтур:тохтур N-IMAM ; ! "врач"
авараг:авараг N-IMAM ; ! "пророк"
хӏажи:хӏажи N-IMAM ; ! "паломник"
аптека:аптека N-SCENA ; ! "" ! Dir/LR
специалист:специалист N-AVTOR ; ! ""
журналист:журналист N-AVTOR ; ! "журналист"
студентка:студентка N-STUDENTKA ; ! "студентка"
артист:артист N-ARTIST ; ! "артист"
чемпион:чемпион N-ARTIST ; ! ""
спортсмен:спортсмен N-ARTIST ; ! ""
футболист:футболист N-ARTIST ; ! ""
пенсионер:пенсионер N-ARTIST ; ! ""
коммунист:коммунист  N-ARTIST ; ! ""
олимпиада:олимпиада N-MARHA ; ! "олимпиада"
километр:километр N-MARHA ; ! "километр"
метр:метр N-MARHA ; ! "метр"
экспертиза:экспертиза N-SCENA ; ! "экспертиза"
инвалид:инвалид N-AVTOR ; ! "инвалид"
политик:политик N-AVTOR ; ! "политик"
художник:художник N-AVTOR ; ! "художник и художница"
композитор:композитор N-AVTOR ; ! "композитор и композиторша"
асхӏаб:асхӏаб N-IMAM ; ! "соратник, сподвижник"
бег:бег N-IMAM ; ! "бек"
генерал:генерал N-IMAM ; ! "генерал"
залим:залим N-IMAM ; ! "тиран, угнетатель"
малаик:малаик N-IMAM ; ! "ангел, архангел"
насир:насир N-IMAM ; ! "помощник, помогающий"
хан:хан N-IMAM ; ! "хан, властитель"
баррикада:баррикада N-SCENA ; ! "баррикада"
декада:декада N-SCENA ; ! "декада"
карточка:карточка N-SCENA ; ! "карточка"
къиса:къиса N-SCENA ; ! "повествование, рассказ, история"
папка:папка N-SCENA ; ! "папка"
путёвка:путёвка N-SCENA ; ! "путёвка"
скульптура:скульптура N-SCENA ; ! "скульптура"
таблица:таблица N-SCENA ; ! "таблица"
фуражка:фуражка N-SCENA ; ! "фуражка"
эстрада:эстрада N-SCENA ; ! "эстрада"
автоматчи:автоматч N-CHI ; ! " автоматчик"
гӏакълучи:гӏакълуч N-CHI ; ! " советник, советчик"
гӏахьалчи:гӏахьалч N-CHI ; ! " участник; сотоварищ"
гъалмагъирчи:гъалмагъирч N-CHI ; ! " бузотёр"
гьунарчи:гьунарч N-CHI ; ! " талантливый человек, умелец"
жамагӏатчи:жамагӏатч N-CHI ; ! " "
жигарчи:жигарч N-CHI ; ! "энергичный, расторопный человек 2) инициатор"
кумекчи:кумекч N-CHI ; ! " помощник"
ришватчи:ришватч N-CHI ; ! " взяточник"
таксичи:таксич N-CHI ; ! " таксист"
тӏарикъатчи:тӏарикъатч N-CHI ; ! " 1) последователь тариката; святоша"
хӏисабчи:хӏисабч N-CHI ; ! " учётчик"
